臺灣高等法院刑事判決　　　　　　　　　　　　　　九十三年度上訴字第一七八號
　　上　訴　人　臺灣臺北地方法院檢察署檢察官
　　上　訴　人
　　即　被　告　乙○○更名為.
　　指定辯護人　本院公設辯護人　甲○○
右上訴人因被告違反槍砲彈藥刀械管制條例案件，不服臺灣臺北地方法院九十二年度
訴字第九０五號，中華民國九十二年十二月十九日第一審判決（起訴案號：臺灣臺北
地方法院檢察署九十二年度偵字第三二二三號），提起上訴，本院判決如左：
    主  文
上訴駁回。
    事  實
一、乙○○（民國九十三年三月二十九日更名為王翔），與賴煥昇原係同事關係，於
    九十年六月間，賴煥昇寄居於臺北縣新店市○○路五十七巷十八號一樓乙○○之
    租屋處，在寄居期間，賴煥昇將如附表所示、具有殺傷力之改造模型槍及子彈（
    編號、數量等均詳如附表所示）置於該處所，未久即自行離去，將上開槍彈遺留
    該處（賴煥昇已於九十年九月二十六日自桃園中正機場出境），嗣於同年九月間
    ，乙○○因搬家清理物品時，發現賴煥昇所遺留之上開槍彈，明知其具有殺傷力
    ，竟基於持有槍彈之犯意，將之移置於臺北市○○區○○街三十六巷二號十樓之
    新住處。嗣於九十一年九月二十五日上午十一時，為警持搜索票在上址搜索時，
    自其房間衣櫥抽屜內查扣如附表編號一所示之改造模型槍一支及自雜物間首飾盒
    內查獲如附表編號二所示之子彈六顆（其中二顆業經試射擊發，已不具殺傷力）
    ，而查知上情。
二、案經臺北市政府警察局萬華分局移送臺灣臺北地方法院檢察署檢察官偵查起訴。
    理  由
一、本院調查庭訊據上訴人即被告乙○○承認賴煥昇寄居其臺北縣新店市○○路五十
    七巷十八號一樓住處而遺留如附表所示之改造模型槍及子彈，並經其搬動、置放
    在其臺北市○○區○○街三十六巷二號十樓住處，而為警查獲之事實，惟否認無
    故持有槍彈之犯行，辯稱：如附表所示之改造模型槍及子彈，是賴煥昇所留，他
    將這些槍彈放在箱子裡，我並沒有整理過箱子，因為我本身是ＢＢ彈玩家，我以
    為這些槍彈是ＢＢ彈的槍彈，不知道有殺傷力，請求從輕量刑云云。
二、經查：
（一）被告於警訊中自白：我知道警方所查扣如附表所示之改造模型槍及子彈均有殺
      傷力等語（見偵查卷第三十五頁反面）。而原審將扣案如附表所示之槍彈及Ｍ
      １６改造手槍一支（槍枝管制編號0000000000）、九０口徑手槍二
      支（槍枝管制編號分別為0000000000及0000000000）當
      庭勘驗，供被告辨識，被告供稱：由扣案如附表編號一所示之手槍之彈匣觀之
      ，可以看出是裝填一般子彈之彈匣，沒有辦法裝填ＢＢ彈，至於扣案之其他槍
      支，可從彈匣圓圓洞口看出，是裝填ＢＢ彈的彈匣，用以打ＢＢ彈，而扣案如
      附表編號二所示之子彈有殺傷力等語（見原審九十二年十一月十九日審理筆錄
      ），顯見被告有能力分辨扣案之槍彈有無殺傷力，所辯誤以為賴煥昇所遺留為
      ＢＢ彈，不知有殺傷力云云，係事後卸責之詞。
（二）被告於原審調查時供稱：扣案如附表所示之槍彈，本來是賴煥昇收在一個木箱
      子，因為搬家時被小孩拿出來玩而弄亂，我就將上開槍彈收在我房間的抽屜等
      語（見原審九十二年七月一日訊問筆錄），足見被告於九十一年九月間搬家時
      ，業已發現賴煥昇所遺留之如附表所示槍彈，並將之置於其實力支配下等情。
      被告辯稱未整理過裝有槍彈之箱子云云，亦無足採。
（三）證人吳高桐於原審九十二年十一月五日調查中，經被告之選任辯護人聲請傳訊
      作證，在交互詰問程序中證稱：我與被告曾為同事關係，時常在被告家中看到
      賴煥昇，我去被告家中，有看到賴煥昇把玩ＢＢ槍，但是我沒有辦法分辨賴煥
      昇所把玩的是扣案槍彈中的哪一支手槍，而且我也不是常常在玩ＢＢ彈，也沒
      有辦法分辨哪些是玩ＢＢ彈的槍支等語（見原審九十二年十一月五日訊問筆錄
      ），則證人吳高桐所言僅能證明賴煥昇時常在被告住家走動，並把玩ＢＢ槍等
      情，然此並無法供作本件被告任何有利之認定。
（四）扣案如附表所示之改造模型槍、子彈，經送刑事警察局以性能檢驗法及試射法
      鑑驗，其結果略以：送鑑如附表編號一所示之手槍一支，認係由西德ＰＥＲＦ
      ＥＣＴＡ廠製口徑８ｍｍ制式模型槍，更換土造金屬槍管改造而成之改造模型
      槍，機械性能良好，可擊發適用子彈，認具殺傷力，送鑑如附表編號二所示之
      子彈六顆，認均係由口徑８ｍｍ制式空包彈加裝直徑約６ｍｍ之金屬彈頭改造
      而成之改造子彈，採樣二顆試射，可擊發，認具殺傷力等語，此有刑事警察局
      九十一年十二月二十四日出具之刑鑑字第０九一０二七三０五四號槍彈鑑定書
      在卷可憑（見偵查卷第五十一頁至第六十六頁）。
（五）綜上所述，如附表所示之槍彈顯係因賴煥昇未及帶走而遺留於被告
      煥昇並未囑託被告代為寄藏，而被告於搬家時發現有槍彈，明知上開槍彈具有
      殺傷力，仍將之置於其臺北市○○區○○街三十六巷二號十樓之住處，顯係基
      於持有槍彈之犯意為之，本件事證明確，被告犯行足以認定。
三、按槍砲彈藥刀械管制條例第十條第四項，係將持有與寄藏改造模型槍為分別之處
    罰規定，而寄藏與持有，均係將物置於自己實力支配之下，僅寄藏必先有他人之
    持有行為，而後始受該他人之囑託為之受寄代藏，故寄藏之受託代管，其保管本
    身，亦屬持有，祇是因持有為寄藏之當然結果，不另論以持有罪而已。未經許可
    持有改造模型槍，其持有之繼續，既屬行為之繼續，亦即一經持有，其罪即已成
    立，但其完結須繼續至持有行為終了之時止（最高法院八十九年台上第一四五九
    號判決參照）。查槍砲彈藥刀械管制條例雖於九十年十一月十四日修正公布，並
    自同年月十六日生效，因被告犯罪行為終了時間為九十一年九月二十五日，已在
    該條例公布生效後，自應適用新法，尚不發生新舊法比較問題。查本件被告持有
    如附表所示槍彈之行為，核其所為，係犯槍砲彈藥刀械管制條例第十條第四項之
    未經許可，持有具有殺傷力之改造模型槍罪，及同條例第十二條第四項之未經許
    可，持有子彈罪。公訴意旨認應依未經許可，寄藏具有殺傷力之改造模型槍罪及
    未經許可，寄藏子彈罪處斷，尚有未洽，惟基本事實相同，起訴法條亦同為槍砲
    彈藥刀械管制條例第十條第四項及同條例第十二條第四項，無庸變更起訴法條。
    又被告以一行為觸犯未經許可，持有具有殺傷力之改造模型槍罪及未經許可，持
    有子彈罪，為想像競合犯，依刑法第五十五條前段之規定，應從較重之未經許可
    ，持有具有殺傷力之改造模型槍罪處斷。
四、原審以被告罪證明確，依刑事訴訟法第二百九十九條第一項前段、槍砲彈藥刀械
    管制條例第十條第四項、第十二條第四項、刑法第十一條前段、第五十五條、第
    四十二條第三項、第三十八條第一項第一款、現行法規所定貨幣單位折算新台幣
    條例第二條，審酌被告並無前科，有本院被告全國前案紀錄表在卷可稽，其犯罪
    之手段及犯罪後之態度等一切情狀，量處有期徒刑三年六月，併科罰金新台幣二
    十萬元，罰金部分並諭知易服勞役之折算標準。又以扣案如附表編號一所示之改
    造模型槍一支及附表編號二所示之子彈四顆，經鑑驗均具有殺傷力，係屬違禁物
    ，均依刑法第三十八條第一項第一款宣告沒收。併明扣案如附表編號二所示之
    子彈二顆，於鑑驗時供試射擊發，則該本應沒收之物於裁判時之狀態，應認已不
    存在，爰不為沒收該子彈二顆之諭知（最高法院五十一年台上字第一一三四號判
    例、八十五年度台上字第二五０三號判決意旨參照）。其認事用法均無不合，量
    刑亦屬適當，上訴人即被告上訴否認犯罪，上訴人即檢察官上訴主張原審判決過
    輕，指摘原判決不當，均無理由，應予駁回。
五、被告經合法傳喚，無正當理由不到庭辯論，爰不待其陳述逕行判決。
據上論斷，應依刑事訴訟法第三百六十八條、第三百七十一條，判決如主文。
本案經檢察官柯麗鈴到庭執行職務。
中　　　華　　　民　　　國　　九十三　　年　　　六　　　月　　　八　　　日
                              臺灣高等法院刑事第五庭
                                  審判長法  官  曾　德　水
                                        法  官  魏　新　國
                                        法  官  楊　炳　禎
右正本證明與原本無異。
如不服本判決，應於收受送達後十日內向本院提出上訴書狀，其未敘述上訴之理由者
並得於提起上訴後十日內向本院補提理由書（均須按他造當事人之人數附繕本）。
                                        書記官  廖　素　花
中　　　華　　　民　　　國　　九十三　　年　　　六　　　月　　　九　　　日
附錄：本判決論罪科刑法條全文
槍砲彈藥刀械管制條例第十條第四項
未經許可，持有、寄藏或意圖販賣而陳列第一項之改造模型槍者，處三年以上十年以
下有期徒刑，併科新臺幣七百萬元以下罰金。
槍砲彈藥刀械管制條例第十二條第四項
未經許可，持有、寄藏或意圖販賣而陳列子彈者，處五年以下有期徒刑，併科新台幣
三百萬元以下罰金。
附表：
┌───┬───────────┬────┬──────────────┐
│編  號│名                  稱│數    量│扣  案  物  品  清  單      │
├───┼───────────┼────┼──────────────┤
│      │西德八釐米制式手槍（槍│        │臺灣臺北地方法院檢察署九十一│
│  一  │支管制編號一一０二０二│壹    支│年度青保管字第六三四號編號１│
│      │一一一七）            │        │                            │
├───┼───────────┼────┼──────────────┤
│      │                      │肆顆（扣│                            │
│      │                      │案陸顆，│                            │
│  二  │西德八釐米制式手槍子彈│採樣貳顆│臺灣臺北地方法院檢察署九十一│
│      │                      │試射）　│年度保管字第六三四號編號７  │
│      │                      │　　　　│                            │
│      │                      │　　　　│                            │
│      │                      │　　　　│                            │
│      │                      │　      │                            │
└───┴───────────┴────┴──────────────┘
